【裁判字號】    95,訴,2123
【裁判日期】    951024
【裁判案由】    給付違約金
【裁判全文】
臺灣臺中地方法院民事裁定  95年度訴字第2123號
原      告  御登國際有限公司
法定代理人  甲○○
被      告  乙○○
當事人間給付違約金事件本院裁定如下：
    主  文
本件移送臺灣嘉義地方法院。
    事 實 及 理 由
一、本件原告起訴主張：被告於民國（下同）92年6月間起擔任
    原告公司之美容師，並於94年7月1日簽署員工服務切結書，
    保證於離職後一年內，決不與他人共同投資或經營（含受雇
    於他人）從事與原告公司性質相同獲悉類似之化妝品、美容
    專櫃業務，否則願意給付原告離職前「6個月薪資總額」之
    賠償金。詎被告於94年8月31日無故曠職後即至與原告性質
    相同或相類似之「佳姿蓓麗國際美容公司」化妝品公司嘉義
    分櫃任職，並從事實際銷售行為，顯有違約，爰請求被告給
    付違約金614,753元及自起訴狀繕本送達翌日起至清償日止
    ，按週年利率百分之五計算之利息等語。
二、按第24條之合意管轄，如當事人一造為法人或商人，依其預
    定用於同類契約之條款而成立，按其情形顯失公平者，他造
    於為本案之言詞辯論前，得聲請移送於其管轄法院，民事訴
    訟法第28條第2項定有明文。
三、本件原告固主張依被告所書立之員工服務切結書第八條之規
    定：就本服務切結書及其他因僱傭所生之爭議，雙方同意以
    台灣台中地方法院為第一審管轄法院，因此本院就本件訴訟
    有管轄權；然被告則抗辯其為大陸籍人士，現住居於嘉義市
    ○○路862巷21號，被告受原告強迫書立系爭切結書，請求
    本院將本件移送台灣嘉義地方法院審理等語。經查，原告提
    出被告所書立之員工服務切結書，顯係原告為與不特定新聘
    用之新進人員訂約之用，而以單方預先印製之契約條款與本
    件被告所簽訂，故此員工服務切結書顯屬定型化契約無誤。
    該員工服務切結書第八條雖明定因系爭切結書僱傭契約而生
    之訴訟，合意定第一審管轄法院為本院，然原告以其預定用
    於同類契約之此合意管轄條款與被告締約，處於經濟弱勢之
    被告就此條款多無磋商變更之餘地，因而須接受此不平等之
    合意管轄條款，況被告現住居於嘉義市，其因此契約涉訟，
    致不得不遠赴原告以定型化契約條款預定之本院應訴，衡情
    顯然有失公平，為防止合意管轄條款之濫用，保障經濟弱勢
    當事人之權益，爰依被告之聲請將本件訴訟移送於臺灣嘉義
    地方法院。
三、依民事訴訟法第28條第2項裁定如主文。
中    華    民    國    95    年    10    月    24    日
                  民事第三庭    法  官  陳毓秀
正本係照原本作成。
如不服本裁定應於送達後10日內向本院提出抗告狀，並繳納抗告
費新臺幣1000元。
中    華    民    國    95    年    10    月    25    日
                                書記官  吳美鳳


司法院資訊處製作；財團法人民間司法改革基金會備份。
